ACORDAO-COMPLETO-2549605

ACÓRDÃO DE RELAÇÃO

ACÓRDÃO DE RELAÇÃO 2138/2022 ATA 37/2022 - PLENÁRIO

Acórdão 2138/2022-TCU-Plenário
Atuo nos presentes autos com fundamento no art. 27-A da Resolução-TCU 175/2005, tendo em vista haver sido designado, por meio da Portaria-TCU 67-GAPES, de 27/9/2022, substituto do eminente Ministro Vital do Rêgo.
Em exame, embargos de declaração opostos pela empresa Companhia de Comunicação e Publicidade Ltda. - C.C&P (69.277.291/0001-66) , na qualidade de representante, em face do Acórdão 1769/2022-TCU-Plenário, que, em sede de agravo, alterou a cautelar anteriormente concedida para autorizar a continuidade do processamento da Concorrência 1/2021 do Ministério da Saúde até a fase de adjudicação do objeto, que deverá ser preterida até o pronunciamento final deste Tribunal sobre os indícios de irregularidades suscitadas nestes autos; 
Considerando que a jurisprudência do TCU é bem clara ao entender que o reconhecimento do representante como parte é situação excepcional e depende, além do pedido de ingresso nos autos como interessado, da demonstração de legítima e comprovada razão para intervir no processo (Acórdão 6348/2017-TCU-Segunda Câmara; e Acórdãos TCU 88/2011, 161/2011, 257/2011, 1.944/2013, 292/2014, 1.881/2014, 1.343/2015, 186/2016, 1.667/2017, 1.955/2017 e 455/2019, do Plenário) .
Considerando o entendimento vigente neste Tribunal no sentido de que "a mera participação na licitação não gera direito subjetivo a ser defendido perante o TCU e, portanto, não confere a licitante, mesmo como autora da representação, a condição de parte no processo que apura eventuais irregularidades no certame, especialmente no caso em que não houve contratação nem mesmo adjudicação em favor da licitante", a exemplo do Acórdão 1686/2019-TCU-Plenário;
Os Ministros do Tribunal de Contas da União, quanto ao processo a seguir relacionado, ACORDAM, por unanimidade, com fundamento nos arts. 32, inciso II; 34, § 1º, da Lei 8.443/1992, e nos arts. 143, inciso IV, alínea "b" e § 3º; 277, inciso III; e 282 do Regimento Interno do TCU, em não conhecer dos embargos de declaração opostos pela empresa Companhia de Comunicação e Publicidade Ltda. - C.C&P (69.277.291/0001-66) , por não preencher os pressupostos de admissibilidade.
1. Processo TC-Processo 010.609/2022-9 (REPRESENTAÇÃO) 
	1.1. Recorrente: Companhia de Comunicação e Publicidade Ltda. (69.277.291/0001-66) .
	1.2. Interessada: Diretoria de integridade do Ministério da Saúde.
	1.3. Órgão: Coordenação Geral de Material e Patrimônio do Ministério da Saúde.
	1.4. Relator: Ministro-Substituto Weder de Oliveira, em substituição ao Ministro Vital do Rêgo.
	1.5. Representante do Ministério Público: não atuou.
	1.6. Relator da deliberação recorrida: Ministro Vital do Rêgo.
	1.7. Unidade Técnica: não atuou.
	1.8. Representação legal: Romulo Martins Nagib (OAB/DF 19.015) e outros. 
	1.9. Determinações/Recomendações/Orientações: não há.

Companhia de Comunicação e Publicidade Ltda. (69.277.291/0001-66).

WEDER DE OLIVEIRA

Ministro Vital do Rêgo.

Não atuou.

REPRESENTAÇÃO (REPR)

não atuou.